臺灣臺中地方法院刑事判決
110年度簡上字第232號
上  訴  人  臺灣臺中地方檢察署檢察官
被      告  宋明德



指定辯護人  本院公設辯護人梁乃莉  
上列上訴人因被告傷害案件，不服本院中華民國110年4月16日11
0年度原簡字第15號第一審刑事簡易判決（起訴案號：109年度偵
字第34682號），提起上訴，本院管轄之第二審合議庭判決如下
：
    主    文
上訴駁回。
    犯罪事實及理由
一、本案經本院合議庭審理結果，認第一審刑事簡易判決認事用
    法及量刑均無不當，應予維持，除證據部分應補充「被告宋
    明德於本院審理時之自白」，並引用第一審刑事簡易判決（
    含臺灣臺中地方檢察署檢察官起訴書）記載之犯罪事實、證
    據、理由及應適用之法條（如附件）。
二、檢察官循告訴人陳凱翔之請求提起上訴，意旨略以：被告之
    傷害犯行，已造成告訴人身心莫大之傷害，且迄今被告仍未
    與告訴人達成和解，原審就被告僅處有期徒刑5月，實屬量
    行過輕等語。
三、按量刑輕重，係屬事實審法院得依職權自由裁量之事項，苟
    已斟酌刑法第57條各款所列情狀而未逾越法定刑度，不得遽
    指為違法（最高法院72年度台上字第6696號、75年度台上字
    第7033號判決意旨可資參照）。且在同一犯罪事實與情節，
    如別無其他加重或減輕之原因，下級審量定之刑，亦無過重
    或失輕之不當情形，則上級審法院對下級審法院之職權行使
    ，原則上應予尊重（最高法院85年度台上字第2446號判決意
    旨參照）。查被告於偵查中已坦承本件傷害犯行，原審認被
    告犯罪事證明確，適用刑法第277條第1項、第47條第1項、
    第41條第1項前段，刑法施行法第1條之1第1項之規定，並審
    酌被告為心智成熟之成年人，本應自制言行，卻因細故
    而與告訴人發生口角，不思循理性和平溝通之方式化解，竟
    乘其酒興，率爾徒手毆打告訴人，造成告訴人受有左顴骨骨
    折、左眼皮撕裂傷、左臉撕裂傷及頸部挫傷等傷害，使告訴
    人之身體法益受有損害，且傷勢非輕，其漠視法令之心態可
    見一斑，同時破壞社會秩序及安寧，迄今又未能與告訴人達
    成和解以彌補犯罪所生損害，所為實屬不該；惟念及被告犯
    後自始坦承犯行不諱，態度尚可，兼衡其犯罪之動機與目的
    、犯罪手段、告訴人所受損害、智識程度、經濟與家庭生活
    狀況等一切情狀，於刑法第277條第1項法定刑「5年以下有
    期徒刑、拘役或50萬元以下罰金」內，量處有期徒刑5月，
    並諭知易科罰金之折算標準為以新臺幣1,000元折算1日，原
    審顯已就被告之犯罪情節、犯後態度及是否與告訴人達成和
    解等節，具體斟酌刑法第57條所列情形而為量刑，未有偏執
    一端，而失過輕之情事，依前揭說明，不得遽指為違法，本
    院應予尊重。檢察官上訴意旨雖以上開意旨為由，認被告犯
    後未與告訴人和解，指摘原審量刑過輕，惟被告與告訴人未
    能和解之結果，雖可作為被告犯罪後態度之量刑參考，但並
    非唯一之考量，本案被告於偵查時，對自身之過失既坦認在
    卷（偵字卷第96頁），且告訴人既已另提起刑事附帶民事訴
    訟，則其仍可經由民事訴訟確定其損害賠償債權，應無再以
    此為由，加重被告刑期之必要，準此，檢察官執前詞原審有
    量刑過輕之不當，並無理由。
五、綜上所述，檢察官上訴意旨所指摘各情，並無理由，其上訴
    應予駁回。
據上論斷，應依刑事訴訟法第455條之1第1項、第3項、第364條
、第373條、第368條，判決如主文。
本案經檢察官林宏昌提起公訴，檢察官陳隆翔到庭執行職務。
中　　華　　民　　國　　110 　年　　11　　月　　16　　日
                  刑事第二十庭  審判長法  官  游秀雯
　　　　　　　　　                    法  官  江宗祐
　　　　　　　　　                    法  官  郭勁宏
以上正本證明與原本無異。
不得上訴。
　　　　　　　　　　　　　　　　　　　書記官  黃昱程
中　　華　　民　　國　　110 　年　　11　　月　　16　　日
附錄論罪科刑法條
中華民國刑法第277條第1項
傷害人之身體或健康者，處5年以下有期徒刑、拘役或50萬元以
下罰金。
犯前項之罪，因而致人於死者，處無期徒刑或7年以上有期徒刑
；致重傷者，處3年以上10年以下有期徒刑。

附件一
臺灣臺中地方法院刑事簡易判決　　　　 110年度原簡字第15號
公　訴　人　臺灣臺中地方檢察署檢察官
被　　　告　宋明德　男　（民國00年0月00日生）
                    身分證統一編號：Z000000000號
                    住臺中市○○區○○路0段○○巷00號
                    居臺中市○○區○○路00巷00號
                    （另案於法務部○○○○○○○執行中）
上列被告因傷害案件，經檢察官提起公訴（109 年度偵字第3468
2 號），因被告自白犯罪（原案號：110 年度原訴字第36號），
經本院合議庭裁定改由受命法官獨任以簡易判決處刑，判決如下
：
    主  文
宋明德犯傷害罪，累犯，處有期徒刑伍月，如易科罰金，以新臺
幣壹仟元折算壹日。
    事實及理由
一、本案犯罪事實及證據，均引用檢察官起訴書之記載（如附件
    ）。
二、核被告宋明德所為，係犯刑法第277 條第1 項之傷害罪。
三、又被告前於民國108 年間，因公共危險案件，經本院108 年
    度原交簡字第14號判決有期徒刑6 月確定，並於108 年12月
    16日易科罰金執行完畢等情，有臺灣高等法院被告前案紀錄
    表1 份附卷足憑，是被告於受有期徒刑執行完畢後，5 年內
    故意再犯本件有期徒刑以上之罪，依刑法第47條第1 項規定
    ，為累犯。本院衡酌被告論以累犯之前案，縱與本案之犯罪
    動機、目的、手段均屬有別，二者之罪質與法益侵害程度亦
    有差異，惟被告前有多次不能安全駕駛、毀損之前科紀錄，
    經多次刑罰之執行，素行不佳，理當改過悛悔，謹言慎行，
    期待其復歸社會後能誠摯悔悟，改過遷善，惟被告卻仍漠視
    法紀，此次又乘酒興出手毆打告訴人陳凱翔，足見前案徒刑
    之執行成效不彰，被告主觀上具特別之惡性，而有刑罰反應
    力薄弱之情形。是綜核全案情節，認本件依累犯規定加重最
    低本刑，並不致使被告所受之刑罰超過其所應負擔之罪責，
    亦不會造成其人身自由因此遭受過苛之侵害，無違憲法罪刑
    相當原則及比例原則，故依司法院大法官釋字第775 號解釋
    理由書意旨、刑法第47條第1 項規定，應加重其刑。
四、爰審酌被告為心智成熟之成年人，本應自制言行，卻因細故
    而與告訴人發生口角，不思循理性和平溝通之方式化解，竟
    乘其酒興，率爾徒手毆打告訴人，造成告訴人受有左顴骨骨
    折、左眼皮撕裂傷、左臉撕裂傷及頸部挫傷等傷害，使告訴
    人之身體法益受有損害，且傷勢非輕，其漠視法令之心態可
    見一斑，同時破壞社會秩序及安寧，迄今又未能與告訴人達
    成和解以彌補犯罪所生損害，所為實屬不該；惟念及被告犯
    後自始坦承犯行不諱，態度尚可，兼衡其犯罪之動機與目的
    、犯罪手段、告訴人所受損害、智識程度、經濟與家庭生活
    狀況等一切情狀，量處如主文所示之刑，並諭知易科罰金之
    折算標準。
五、依刑事訴訟法第449 條第2 項前段、第3 項、第454 條第2
    項，刑法第277 條第1 項、第47條第1 項、第41條第1 項前
    段，刑法施行法第1 條之1 第1 項，逕以簡易判決處刑如主
    文。
六、如不服本判決，得於收受判決書送達後20日內，以書狀敘述
    理由（須附繕本），經本庭向本院管轄第二審之合議庭提起
    上訴。
中　　華　　民　　國　 110　　年　　4 　　月　　16　　日
                  刑事第三庭    法  官  路逸涵


附件二
臺灣臺中地方檢察署檢察官起訴書                  
                                    109年度偵字第34682號
　　被　　　告　宋明德　男　32歲（民國00年0月00日生）
　　　　　　　　　　　　住臺中市○○區○○路0段○○巷00
　　　　　　　　　　　　　號
　　　　　　　　　　　　居臺中市○○區○○路00巷00號
                        （另案在法務部○○○○○○○執行                          中）
　　　　　　　　　　　　國民身分證統一編號：Z000000000號
上列被告因傷害案件，業經偵查終結，認應提起公訴，茲將犯罪
事實及證據並所犯法條分敘如下：
　　　　犯罪事實
一、宋明德前因公共危險案件，經法院判處有期徒刑6月確定，
    於民國108年12月16日因易科罰金執行完畢。詎其仍不知悔
    改，復於109年7月30日下午6時許，在其女友廖雪雲位於臺
    中市○○區○○路00○0號居處，因細故與廖雪雲之前男友陳凱翔
    發生口角，竟基於傷害他人身體之犯意，徒手毆打陳凱翔，
    致陳凱翔受有左顴骨骨折、左眼皮撕裂傷、左臉撕裂傷及頸
    部挫傷等傷害。
二、案經陳凱翔訴由臺中市政府警察局東勢分局報告偵辦。
　　　　證據並所犯法條
一、上開犯罪事實，業據被告宋明德於本署偵查中坦承不諱，核
    與證人即告訴人陳凱翔於警詢時之指訴及證人廖丁松於警詢
    時之證述情節相符，復有員警之職務報告及東勢區農會附設
    農民醫院一般診斷書各1份附卷可佐。足認被告自白與事實
    相符，其上開傷害犯嫌，堪以認定。
二、核被告所為，係犯刑法第277條第1項之傷害罪嫌。又其前受
    有期徒刑之執行完畢 (有本署刑案資料查註紀錄表可參)後
    ，5年以內故意再犯本件有期徒刑以上之罪，為累犯，請依
    刑法第47條第1項規定，加重其刑。
三、依刑事訴訟法第251條第1項提起公訴。
　　此　致
臺灣臺中地方法院
中　　華　　民　　國　 110　　年　　3 　　月　　8 　　日
　　　　　　　　　　　　　　　檢　察　官　林宏昌